【裁判字號】    97,訴,621
【裁判日期】    970617
【裁判案由】    毒品危害防制條例
【裁判全文】
臺灣士林地方法院刑事判決               97年度訴字第621號
公  訴  人  臺灣士林地方法院檢察署檢察官
被      告  甲○○
上列被告因違反毒品危害防制條例案件，經檢察官提起公訴（97
年度毒偵字第910 號），被告於準備程序中就被訴事實為有罪陳
述，本院合議庭裁定由受命法官獨任改依簡式審判程序審理，並
判決如下：
    主  文
甲○○施用第一級毒品，累犯，處有期徒刑壹拾月，扣案之第一
級毒品海洛因（總淨重參點貳柒公克）沒收銷燬，包裝該海洛因
之空塑膠包裝袋柒個及注射針筒貳支均沒收。
    事  實
一、甲○○前於民國88年間，因施用毒品案件，經臺灣彰化地方
    法院裁定送觀察、勒戒後，認有繼續施用毒品之傾向，再經
    該法院裁定送強制戒治，而於88年9 月14日停止戒治釋放出
    所，交付保護管束，於89年4 月7 日保護管束期滿執行完畢
    ，並為臺灣彰化地方法院檢察署檢察官以89年度戒毒偵字第
    528 號為不起訴處分確定。又因施用第一級毒品海洛因及第
    二級毒品安非他命案件，經臺灣板橋地方法院於94年1 月24
    日以93年度訴字第2309號判決處有期徒刑1 年4 月及8 月，
    應執行有期徒刑1 年10月確定。再因施用第一級毒品海洛因
    案件，經本院於95年8 月21日以95年度訴字第725 號判決處
    有期徒刑1 年確定，經本院裁定減刑並與前開所犯之毒品罪
    接續執行，於96年11月18日縮短刑期執行完畢。復基於施用
    第一級毒品海洛因之犯意，於97年4 月7 日晚上某時許，在
    臺北市內湖區○○○路○ 段296 巷9 號5 樓友人住處，以海
    洛因加水於注射針筒注射手臂之方式，施用第一級毒品海洛
    因1 次。嗣於97年4 月8 日下午4 時10分許，為警持本院法
    官核發之搜索票在上址查獲，並扣得其所有第一級毒品海洛
    因計7 包（空包裝總重1.75公克，總淨重3.27公克）及注射
    針筒2 支。
二、案經臺北市政府警察局內湖分局報告臺灣士林地方法院檢察
    署檢察官偵查起訴。
    理  由
一、上揭犯罪事實，業據被告甲○○於警詢、檢察官偵查、本院
    準備程序及審理時坦承不諱，且被告為警方採集之尿液，經
    送臺灣尖端先進生技醫藥股份有限公司以酵素免疫分析法初
    步檢驗、氣相層析質譜儀法確認檢驗之檢驗結果，確呈嗎啡
    陽性反應，有該公司97年4 月17日濫用藥物檢驗報告1 紙、
    臺北市政府警察局偵辦毒品案件尿液檢體委驗單1 紙附卷（
    參見97年度毒偵字第910 號卷第63至65頁）可稽，又扣案分
    別以塑膠袋包裝之粉末7 包經送法務部調查局鑑定，確屬第
    一級毒品海洛因成分（總淨重3.27公克，空包裝總重1.75公
    克），此有該局濫用藥物實驗室97年4 月28日調科壹字第09
    723021010 號鑑定書1 紙附卷（參見97年度毒偵字第910 號
    卷第61頁）可憑，復有上開海洛因7 包（均各含塑膠空包裝
    袋1 個）及注射針筒2 支扣案可憑，足認被告上開自白核與
    事實相符，應甚明確。又被告前於88年間，因施用毒品案件
    ，經臺灣彰化地方法院裁定送觀察、勒戒後，認有繼續施用
    毒品之傾向，再經裁定送強制戒治，而於88年9 月14日停止
    戒治釋放出所，交付保護管束，於89年4 月7 日保護管束，
    期滿執行完畢，並為臺灣彰化地方法院檢察署檢察官以89年
    度戒毒偵字第528 號為不起訴處分確定，又因施用毒品為法
    院判決有罪執行完畢之事實，有該不起訴處分書、臺灣高等
    法院被告前案紀錄表各1 份在卷可憑。本件事證明確，被告
    於上開強制戒治執行完畢釋放後5 年後，4 犯施用第一級毒
    品犯行，堪以認定。
二、核被告所為，係犯毒品危害防制條例第10條第1 項之施用第
    一級毒品罪。被告於施用第一級前後持有毒品之低度行為為
    施用之高度行為所吸收，不另論罪。又被告有事實欄所載前
    科執行情形，此有臺灣高等法院被告前案紀錄表在卷可佐，
    其於前案有期徒刑執行完畢後5 年內，故意再犯有期徒刑以
    上本件之罪，為累犯，應依法加重其刑。爰審酌被告曾有上
    述施用毒品之前科，且經強制戒治程序，仍無法戒除復又觸
    犯本件犯行，顯示其無戒絕之決心，又其施用毒品傷害自身
    健康，所生危害非鉅，本件犯後被告坦承犯行，態度尚屬良
    好等一切情狀，量處如主文所示之刑。扣案之第一級毒品海
    洛因（總淨重3.27公克）應依毒品危害防制條例第18條第1
    項前段宣告沒收銷燬，包裝該海洛因之空塑膠包裝袋7 個及
    注射針筒2 個分別為被告所有供施用上開毒品之工具，業為
    被告供承明確，均依法宣告沒收。至被告請求本院能給予替
    代療法之戒癮治療處分部分，按毒品危害防制條例第24條於
    97年4 月30日固有修正公布檢察官得為附命完成戒癮治療之
    緩起訴處分，惟本件既已為公訴人提起公訴，自無該條規定
    之適用，且並無其他法律規定可資本院適用以其他治療方法
    替代刑罰，是被告之請求尚難准許，附此敘明。
據上論斷，應依刑事訴訟法第273 條之1 第1 項、第299 條第1
項前段，毒品危害防制條例第10條第1 項、第18條第1 項前段，
刑法第11條、第47條第1 項、第38條第1 項第2 款，判決如主文
。
本案經檢察官翁偉倫到庭執行職務。
中    華    民    國    97    年    6     月    17    日
                    刑事第一庭法  官  雷雯華
以上正本證明與原本無異。
如不服本判決，應於收受送達後10日內向本院提出上訴書狀，其
未敘述上訴之理由者並得於提起上訴後20日內向本院補提理由書
（均須按他造當事人之人數附繕本）。
                              書記官  陳如玲
中    華    民    國    97    年    6     月    17    日
附錄本案論罪科刑法條全文：
毒品危害防制條例第10條第1項
施用第一級毒品者，處6 月以上5 年以下有期徒刑。


司法院資訊處製作；財團法人民間司法改革基金會備份。
